【裁判字號】    98,易,581
【裁判日期】    990204
【裁判案由】    傷害
【裁判全文】
臺灣嘉義地方法院刑事判決               98年度易字第581號
公  訴  人  臺灣嘉義地方法院檢察署檢察官
被      告  丙○○
            丁○○
            庚○○
            己○○
            辛○○
            乙○○
上列被告因傷害案件，經檢察官提起公訴（98年度調偵字第358
號），本院判決如下：
    主  文
丙○○共同犯傷害罪，處有期徒刑壹年貳月。緩刑伍年，並應於
本件判決確定後，依其與被害人戊○○於九十八年八月二十七日
成立和解內容給付被害人貳拾伍萬元，給付方式為於九十八年八
月二十七日給付伍萬元，餘自九十八年九月起至九十九年八月止
，於每月二十七日給付貳萬元，緩刑期間付保護管束。
丁○○共同犯傷害罪，處有期徒刑陸月，如易科罰金以新臺幣貳
仟元折算壹日。緩刑參年，並應於本件判決確定後，依其與被害
人戊○○於九十八年八月三日成立和解內容給付被害人貳拾伍萬
元，給付方式為於九十八年八月三日給付貳拾壹萬伍仟元，餘自
九十八年九月起至九十八年十一月止，於每月十五日給付壹萬元
，緩刑期間付保護管束。
庚○○共同犯傷害罪，處有期徒刑壹年。緩刑伍年，並應於本件
判決確定後，依其與被害人戊○○於九十八年八月二十七日成立
和解內容給付被害人貳拾伍萬元，給付方式為於九十八年八月二
十七日給付拾伍萬元，餘自九十八年九月起至九十九年六月止，
於每月五日給付壹萬元，緩刑期間付保護管束。
己○○共同犯傷害罪，處有期徒刑陸月，如易科罰金以新臺幣貳
仟元折算壹日。緩刑參年，並應於本件判決確定後，依其與被害
人戊○○於九十八年八月二十七日成立和解內容給付被害人貳拾
伍萬元，給付方式為於九十八年八月二十七日給付拾伍萬元，餘
自九十八年九月起至九十九年六月止，於每月五日給付壹萬元，
緩刑期間付保護管束。
辛○○共同犯傷害罪，處有期徒刑陸月，如易科罰金以新臺幣貳
仟元折算壹日。緩刑伍年，並應於本件判決確定後，給付被害人
貳拾伍萬元，給付方式為自判決確定送執行之月起，每月十五日
給付被害人伍仟元。緩刑期間付保護管束。
乙○○共同犯傷害罪，處有期徒刑陸月，如易科罰金以新臺幣貳
仟元折算壹日。
    犯 罪 事 實
一、丁○○於民國98年2月1日凌晨3時40分許駕駛車牌號碼7211-
    UJ號自用小客車搭載丙○○，行經嘉義縣新港鄉○○村○○
    路27號「中日超商」前時，因引擎聲音過大，引起戊○○與
    陳建興之側目後，丙○○、丁○○因而心生不滿，丙○○遂
    以電話聯繫庚○○、辛○○，庚○○再聯絡己○○、乙○○
    。嗣丙○○、丁○○、庚○○、己○○、辛○○、乙○○共
    同基於傷害他人身體之犯意聯絡，丁○○駕駛上揭車輛載丙○○返回「中日超商」，乙○○駕駛車牌號碼Ｓ6─1721號
    自小客車載庚○○、己○○、辛○○至上開地點會合後，均
    下車圍住或拉址戊○○，並由丙○○拾路旁木棍，庚○○搶
    得戊○○手中所持鐵管毆打戊○○，致戊○○受有顱骨破裂
    併顱內出血、頭皮及臉部多處撕裂傷、右臂挫傷等傷害。
二、案經戊○○之妻甲○○訴由嘉義縣警察局民雄分局報請臺灣
    嘉義地方法院檢察署檢察官偵查起訴。
    理  由
甲、程序方面：
    被告以外之人於審判外之陳述，雖不符前四條之規定，而經
    當事人於審判程序同意作為證據，法院審酌該言詞陳述或書
    面陳述作成時之情況，認為適當者，亦得為證據。當事人、
    代理人或辯護人於法院調查證據時，知有第159條第1項不得
    為證據之情形，而未於言詞辯論終結前聲明異議者，視為有
    前項之同意。刑事訴訟法第159條之5定有明文。本件所引用
    證人在警詢所為審判外之言詞陳述及書證，檢察官、被告並
    無不同意列為證據，且本院審理時，無於言詞辯論終結前聲
    明異議。而前開證人在警詢所為之證述，係在自由意志下所
    為陳述，並親閱筆錄無訛後始簽名作成之情況，且該證言及
    書證適為本案應審酌必要事項，自有證據能力，得為本案證
    據。
乙、實體方面：
一、訊據被告丙○○、丁○○、庚○○、己○○、辛○○均坦承
    犯行。被告丙○○供稱：伊於98年2月1日凌晨3時40分許搭
    乘丁○○駕駛車牌號碼7211-UJ號自用小客車，行經嘉義縣
    新港鄉○○村○○路27號「中日超商」前時，因引擎聲音過
    大，引起戊○○之側目後，因而心生不滿，就以電話聯繫庚○○、己○○、辛○○、乙○○至上開地點後，伊持木棍打
    戊○○（見本院卷第27頁）；被告丁○○供稱：伊於98年2
    月1日凌晨3時40分許駕駛車牌號碼7211- UJ號自用小客車搭
    載丙○○，行經嘉義縣新港鄉○○村○○路27號「中日超商
    」前時，遭戊○○側目後，因而生不滿，由丙○○在車上用
    電話聯絡他們（指庚○○、己○○、辛○○、乙○○四人）
    過來，要找戊○○理論，丙○○拿木棍，庚○○搶得戊○○
    所持鐵棍打，戊○○被打有受傷（見本院卷第28頁）；被告
    庚○○供稱：伊因丙○○聯絡而於98年2月1日凌晨3時40分
    許，前往嘉義縣新港鄉○○村○○路27號「中日超商」，當
    時丙○○是打己○○的電話由伊接聽的，伊再聯絡乙○○叫
    他開車過來載去，到現場知道要跟戊○○理論，伊搶戊○○
    的鐵棍打他，亦看到丙○○拿木棍打（見本院卷第28至29頁
    ）；被告己○○供稱：伊於98年2月1日凌晨3時40分許，因
    丙○○聯絡前往嘉義縣新港鄉○○村○○路27號「中日超商
    」。當時手機是庚○○接的，庚○○接完就要伊一起過去，
    要找戊○○理論。辛○○是伊聯絡一同過去的，告訴他一同
    過去相挺，他就跟過去了。前往時是由乙○○開車來接我們
    ，乙○○是哥哥庚○○聯絡的。伊看到丙○○拿木棍及庚○○搶戊○○的鐵棍一起打戊○○，其他有無打不知道，當時
    都已經圍住了戊○○，伊沒有出手打（見本院卷第28頁）；
    被告辛○○供稱；伊於98年2月1日凌晨3時40分左右因為己○○打電話說丙○○開車被人家嗆聲，要伊去相挺，然後由
    乙○○開車載伊、己○○、庚○○前往嘉義縣新港鄉○○村
    ○○路27號「中日超商」，到現場以後庚○○拿鐵棍，丙○○拿木棍打戊○○等語（見本院卷第29頁）。
二、訊據被告乙○○就其於98年2月1日凌晨3時40分許，因為庚○○聯絡而駕駛車牌號碼Ｓ6─1721號自小客車載庚○○、
    己○○、辛○○前往嘉義縣新港鄉○○村○○路27號「中日
    超商」之事實固供認不諱。惟矢口否認犯行，辯稱：庚○○
    叫伊去載他，但是沒有說什麼原因。到現場才知道是要打架
    的，伊沒有參與打架，伊是去幫忙將打架的人拉開云云。
三、經查：
  (一)證人即被害人戊○○證稱：我與陳建興一起去嘉義縣新港
      鄉○○村○○路27號「中日超商」各買了一罐啤酒並於店
      門口聊天，有一部車過去，就罵我們「幹你娘、看啥小」
      ，我到前面一家網咖去問是否認識罵我們的那些人，他們
      說不認識，我們又回超商，沒多久那些人開來兩部車子，
      六個人用手和鐵棍打我等語（見偵卷第44至46頁）。依證
      人戊○○所述，指訴被告丙○○、丁○○、庚○○、己○○、辛○○、乙○○六人分乘二部車前往「中日超商」共
      同動手毆打一事明確。再戊○○遭毆打受有顱骨破裂併顱
      內出血、頭皮及臉部多處撕裂傷、右臂挫傷等傷害並有長
      庚紀念醫院、財團法人佛教慈濟綜合醫院大林分院診斷證
      明書2張可參（見警卷第52至53頁），復有扣案鐵管一支
      及現場照片9張及監視器翻拍畫面10張可佐（見警卷第62
      至71頁）。是證人戊○○所述被告六人共同毆打，自可認
      定。
  (二)證人陳建興證稱：於98年2月1日凌晨3時40分許，我與戊○○在嘉義縣新港鄉○○村○○路27號「中日超商」前喝
      酒聊天，看到一台改裝黑色自小客車，引擎聲音很大，戊○○當時就一直看那台車，該車後座一名青少年就將車窗
      搖下，對戊○○說「你看三小」（台語），然後該自小客
      車就離開了，後來該車沿原路線又回來，我跟戊○○要看
      那台車後座的人到底是誰，我們就騎機車過去，那台車就
      立即加速離去，我們就回到「中日超商」前，後來該自小
      客車又叫了一台白色自小客車，從這兩台車下來了至少五
      名青少年，他們不分青紅皂白圍毆我們，戊○○頭部遭該
      群青少年鐵棍擊傷倒地不起，打完了後他們就分別回到自
      小客車離去。現場我認識辛○○、乙○○二人，所以在場
      之人都沒有對我動手等語（見警卷第42至44頁、偵卷第29
      至30頁）。證人蔡宏奇證稱：於98年2月1日凌晨3時40分
      許，我與戊○○、陳建興在嘉義縣新港鄉○○村○○路
      27號「中日超商」前喝酒聊天，黑色自小客車一名青少年
      就將車窗搖下，對戊○○說「你看三小」（台語），然後
      該自小客車就離開了，後來該車沿原路線又回來，戊○○
      與陳建興騎機車過去，要看那台車的人是誰，那台車就立
      即加速離去，後來黑色自小客車以及白色自小客車停在巨
      蛋網咖對面，兩台車下來的人中有人喊「幹你娘雞歪！誰
      嗆你的？」（台語），伊見情勢不對立刻入店內報案等情
      （見警卷第45至47頁）。證人劉振宇證稱：於98年2月1日
      凌晨3時40分許，在嘉義縣新港鄉○○村○○路27號「中
      日超商」前，遇到戊○○與陳建興，與他們聊天，然後看
      到兩台車停在巨蛋網咖前，六人同時下車，其中有一人說
      「人在那邊」，他們就衝過來，往戊○○全身上下毆打等
      詞（見警卷第48至50頁）。依證人陳建興、蔡宏奇、劉振
      宇之證述，與被害人指訴被告六人乘坐二部車前來「中日
      超商」，並均參與毆打情節相符。且被告己○○亦供稱：
      丙○○拿木棍及庚○○搶戊○○的鐵棍打戊○○，其他有
      無打不知道，但當時都已圍住了戊○○，伊才沒有出手打
      ，如同前述。亦證被害人戊○○前揭指訴可採。
  (三)按共同正犯，於犯意聯絡範圍內，組成一共犯團體，團體
      內之成員，均對全部行為，負共同責任。再共同正犯間之
      犯意聯絡，不以明示為必要，即相互間有默示之合致，亦
      無不可（最高法院88年度台上字第4867號、97年度台上字
      第1783號裁判要旨參照）。被告丁○○供稱：丙○○於98
      年2月1日凌晨3時40分許，在「中日超商」前遭戊○○側
      目後，心生不滿，在車上用電話聯絡他們（指庚○○、己○○、辛○○、乙○○四人）過來，要找戊○○理論；
      被告庚○○供稱：於98年2月1日凌晨3時40分許，前往嘉
      義縣新港鄉○○村○○路27號「中日超商」，是因丙○○
      打己○○的電話由伊接聽，伊再聯絡乙○○叫他開車過來
      載，知道要跟戊○○理論；被告己○○供稱：於98年2 月
      1日凌晨3時40分許，因丙○○聯絡前往嘉義縣新港鄉○○
      村○○路27號「中日超商」。當時手機是庚○○接的，庚○○接完就要伊一起過去，要找戊○○理論。辛○○是伊
      聯絡一同過去的，告訴他一同過去相挺；被告辛○○供稱
      ；於98年2月1日凌晨3時40分左右因為己○○打電話說丙○○開車被人家嗆聲，要伊去相挺，然後由乙○○開車載
      伊、己○○、庚○○前往嘉義縣新港鄉○○村○○路27號
      「中日超商」，均如同前述。則被告丙○○、丁○○、庚○○、己○○、辛○○、乙○○六人，因丙○○被嗆聲，
      而同往「中日超商」教訓戊○○均事先知悉而有犯意聯絡
      ，且到場後客觀上亦圍住或動手毆打戊○○。是被告丙○○、丁○○、庚○○、己○○、辛○○、乙○○六人就傷
      害戊○○之行為，有犯意聯絡，行為分擔，亦可認定。
  (四)依上所述，被告丙○○、丁○○、庚○○、己○○、辛○○坦承犯行之自白核與事實相符；被告乙○○所辯，其僅
      到現場，無傷害戊○○或與其他被告無傷害戊○○之犯意
      聯絡，係屬卸責之詞，不足採信，本件事證明確，被告六
      人犯行，均洵可認定，應依法論科。
四、核被告丙○○、丁○○、庚○○、己○○、辛○○、乙○○
    所為，係犯刑法第277條第1項傷害罪。被告六人對於前揭傷
    害犯行，有犯意聯絡，行為分擔，為共同正犯。緩審酌被告
    等人於本件犯罪之動機，犯罪之手段、目的、參與角色、被
    害人受傷之程度及犯後坦承或否認犯行之態度等一切情狀，
    分別量處如主文所示之刑。並就被告丁○○、己○○、辛○○、乙○○科刑部分諭知易科罰金之折算標準。另扣案之鐵
    條非被告所有，爰不為沒收之諭知，併為敘明。
五、查被告丙○○、丁○○、庚○○、己○○、辛○○五人，前
    未曾受有期徒刑以上刑之宣告，有臺灣高等法院被告前案紀
    錄表可參。被告犯後本院坦承全部犯行，被告丙○○、丁○○、庚○○、己○○並就被害人之損失賠償二十五萬元達成
    民事上之和解，有和解書在卷可參；被告辛○○在本院亦表
    示願賠償被害人二十五萬元，原願按月分期給付五千元，而
    為被害人應允，有筆錄可稽。本院認被告丙○○、丁○○、
    庚○○、己○○、辛○○經此偵審程序教訓，應知警惕諒無
    再犯之虞，所宣告之刑以暫不執行為適當，併分別諭知被告
    丙○○、庚○○、辛○○緩刑五年；被告丁○○、己○○緩
    刑三年，復啟自新機會。為促被告在緩刑期間確能改過向善
    ，並依刑法第74條第2項第3款，命被告五人緩刑期間應依損
    害賠償和解成立之條件及應允和解尚未給付被害人如主文所
    示條件給付。併依刑法第93 條第1項第2款之規定，於緩刑
    期內付保護管束。
據上論斷，應依刑事訴訟法第299條第1項前段，刑法第277條第
1項、第28條、第41條第1項前段、第74條第1項第1款、第2項第3
款、第93條第1項第2款，刑法施行法第1條之1第1項、第2項前段
，判決如主文。
本案經檢察官陳昭廷到庭執行職務。
中    華    民    國    99    年    2    月    4     日
                  刑事第六庭    審判長法  官  蘇清水
                                      法  官  黃義成
                                      法  官  林坤志
以上正本證明與原本無異。
如不服本判決應於收受判決後10日內向本院提出上訴書狀，並應
敘述具體理由；其未敘述上訴理由者，應於上訴期間屆滿後20日
內向本院補提理由書（均須按他造當事人之人數附繕本）「切勿
逕送上級法院」。告訴人或被害人如對於本判決不服者，應具備
理由請求檢察官上訴，其上訴期間之計算係以檢察官收受判決正
本之日期為準。
中    華    民    國    99    年    2    月    4     日
                                      書記官  邱法儒
附錄所犯法條：
中華民國刑法第277條
傷害人之身體或健康者，處3年以下有期徒刑、拘役或1千元以下
罰金。
犯前項之罪因而致人於死者，處無期徒刑或7年以上有期徒刑；
致重傷者，處3年以上10年以下有期徒刑。

司法院資訊處製作；財團法人民間司法改革基金會備份。
